# 是否是同控合并呢？

提问人：ppqqqqpp 时间：2015-12-16 17:59:16
陈老师，指教一下，这个是现在碰到的案例

回答人：chenyiwei
要考虑： 1 、为何 2015 年 7 、 8 月连续两次股权转让，这两次转让是否构成“一揽子交易”？E、F持股期间，BCD对其有无控制权？ 2 、各家族成员之间亲疏关系或经济利益的依存／独立关系情况如何？ 3 、历史上A、G两公司的决策是否保持一致的步调？
总体上看，比较复杂的专业判断很可能是免不了的。可以参考《瑞华研究 2010 ～ 2014 汇编》中的“（家族内成员之间转让股权形成的企业合并是否可以认定为同一控制下合并）”。

提问人：ppqqqqpp 时间：2015-12-17 15:26:43
陈老师，如果他们家族人员之间签订了一致行动人协议的话，而且在申报期内，两个公司的决策具有一致性，是否可以算作同控合并呢

回答人：chenyiwei
如果一致行动协议同时适用于所参与的各家企业，且有事实证据证明客观上存在一致行动，则可能可以认可构成同一控制下合并。